臺灣高雄地方法院刑事裁定　　　　　　　　　　　　九十一年度交聲字第五三五號
　　原處分機關　交通部公路總局高雄區監理所
　　異　議　人　甲○○
右列異議人因違反道路交通管理處罰條例案件，對於高雄市交通事件裁決所於民國九
十一年八月二十日所為之處分（原處分案號：高監五字第裁八０─ＢＨ000000
0號），聲明異議，本院裁定如左：
    主  文
異議駁回。
    理  由
一、異議意旨略以：異議人於九十一年五月二十一日駕駛車牌號碼６Ｍ─一０六二號
    自小客車行經高雄市○○路段，因超速行駛每小時六十八公里被照相舉發，惟查
    高雄市○○路段整條並無速限標誌，且經舉發地點係高雄縣、市○○○○○道路
    兩旁無人居住，是異議人誤認該路段已屬郊外道路速限為六十公里而加速行駛，
    又因實務取締超速行駛，均給予十公里之寬限值，是處分機關逕為裁處異議人罰
    鍰新臺幣（下同）一千七百元，並記違規點數一點，其處分於法顯有未適，爰於
    法定期間內對前開處分聲明異議，請求撤銷原處分云云。
二、按行車速度，應依標誌之規定，無標誌者，在市區道路，時速不得超過五十公里
    ；在郊外道路時速不得超過六十公里；又直轄市○○○○道路均為市區道路○道
    路交通安全規則第九十三條第一項第一款、市區道路條例第二條第三款規定甚明
    。查本件受處分人即異議人於九十一年五月二十一日下午三時零二分許，駕駛車
    牌號碼六Ｍ─一０六二號自小客車，在高雄市○○路段以時速六十八公里之速度
    行駛之事實，為異議人所是認，並有違規證照片一紙在卷可憑，是異議人於市區
    道路內違規超速十八公里行駛之行為，堪已認定。雖異議人持前理由，請求撤銷
    原處分，惟異議人既曾通過汽車駕駛考試，領有汽車駕駛執照，對上開速限規定
    難諉為不知，且其行經之高雄市○○路段屬高雄市○○道路，異議人辯稱不知該
    路段為市區道路之語是否為真，實值考慮，又道路交通管理處罰條例規定之罰鍰
    及加計違規點數屬行政罰，而人民違反法律上義務而應受行政罰之行為，法律無
    特別規定時，雖不以出於故意為必要，仍需以過失為其責任要件，業經司法院釋
    字第二七五號解釋在案。是縱異議人確不知該路段為市區道路，既已違反相關禁
    止規定，仍推定為有過失，無法以之作為卸責之詞。
三、綜上所述，異議人確有在右開時地駕車超速行駛之違規行為。原處分機關以受處
    分人有違反道路交通管理處罰條例第四十條第一項規定之行為，裁處異議人新臺
    幣一千七百元罰鍰，並依道路交通管理處罰條例第六十三條第一款規定予以記違
    規點數一點，核無違誤，本件異議人之異議為無理由，自應將其異議駁回。
四、據上論斷，應依道路交通案件處理法第十九條，裁定如主文。
中     華     民     國      九十一      年      九      月     三十    日
                                           臺灣高雄地方法院交通法庭
                                                   法  官    黃宗揚
右正本證明與原本無異。
如不服本裁定，應於裁定送達後五日內，向本院提出抗告狀。
                                                   書記官    陳掌珠
中     華     民     國      九十一      年      九      月     三十    日
